KARINA VALDEZ

Aspiring Designer and Fluent German Speaker

Ich spezialisiere mich auf die Erstellung intuitiver und ansprechender Interfaces, die die Benutzererfahrung in den Fokus stellen. Mit Usability-Tests, Wireframing und Prototyping entwickle ich Designs, die sowohl benutzerfreundlich als auch geschäftszielorientiert sind, um die Zufriedenheit der Nutzer und das Geschäftswachstum zu fördern.

CONTACT

- +49 15151823573
- ✓ valkari06@gmail.com
- Augsburg, Germany
- menasdesign.com

EDUCATION

Cal State University San Bernardino

2020 - 2022

B.A. in Graphic Design

Hochschule der Medien Stuttgart

2021 - 2022 | Exchange Year Visual Communication

Technical Hochschule Augsburg

2022 - 2024

M.A. in interactive media systems with a focus on Mobile Experience

SKILLS

- Tools: Figma, Adobe XD, Adobe Creative Cloud, Excel
- Technical Skills: Prototyping, graphic design, branding, illustration, layout design, design thinking, user research, Al, Blender, Animation
- **Soft Skills**: Creativity, attention to detail, team collaboration, adaptable

WORK EXPERIENCE

Retail Worker

Sostrene Grene

Jan 2024 - Present

- Ich verstehe und empathiere mit den Bedürfnissen der Kunden. Ich kommuniziere mit Teammitgliedern, wenn Unterstützung bei einer Aufgabe benötigt wird
- Ich löse Probleme schnell, die im Moment auftreten.
- Ich bin auf Details fokussiert, um genaue Transaktionen zwischen Unternehmen und Kunden sicherzustellen.
- Außerdem erweitere ich meine Deutschkenntnisse.

Freelance Graphic Designer

Victoria Magathan Elementary

2021 - 2022

- Habe mit einem Schulcampus zusammengearbeitet, um kreative Designkonzepte zu entwickeln und umzusetzen, die mit der Markenstrategie und Identität der Institution übereinstimmen.
- Habe eine Reihe visueller Produkte entworfen, einschließlich Werbematerialien und digitaler Inhalte, die die Werte und Ziele der Schule effektiv kommunizierten.
- Habe eng mit Lehrkräften zusammengearbeitet, um Unterrichtsmaterialien basierend auf ihrer persönlichen Identität zu erstellen.

Technical Hochschule Augsburg

M.A. in Interaktiven Mediensystemen mit dem Schwerpunkt Mobile Experience

2022 - 2024

- Habe Wireframes, Mockups und Prototypen erstellt, um Designs mit Zielen und Benutzerbedürfnissen in Einklang zu bringen.
- Habe responsive Uls für Web und Mobile entwickelt, die Usability und Barrierefreiheit optimieren.
- Habe mit Teams zusammengearbeitet, um eine agile Umsetzung und qualitativ hochwertige Ergebnisse zu erzielen
- Habe Designs durch Nutzerfeedback verbessert, was zu einer höheren Zufriedenheit und besseren Usability geführt hat.